臺灣臺南地方法院刑事判決　　　　　　　　96年度易字第71號
公　訴　人　臺灣臺南地方法院檢察署檢察官
被　　　告　甲○○
　　　　　　　　　　現於台灣台南監獄台南分監
　　　　　　乙○○
上列被告等因竊盜案件，經檢察官提起公訴（九十五年度營偵字
第一六○三號），被告等於本院準備程序進行中就被訴事實為有
罪之陳述，經本院合議庭裁定由受命法官獨任行簡式審判程序，
判決如下：
    主  文
甲○○、乙○○共同攜帶兇器竊盜，甲○○累犯，處有期徒刑拾
壹月；乙○○處有期徒刑捌月。扣案菜刀壹把沒收之。
    事  實
一、甲○○有多次前科，近因竊盜、毒品等案件，經本院合併定
    有期徒刑十月確定，於民國九十三年十二月二十日縮刑期滿
    執行完畢。
二、甲○○詎不知悔改，與乙○○共同基於意圖為自己不法所有
    之犯意聯絡，於九十五年十一月二十九日晚上十時三十分許
    ，攜帶客觀上足以危害他人生命、身體安全，可供凶器使用
    之菜刀1把，前往位於臺南縣新營市○○段六七九地號丙○
    ○所經營之養蝦場內，以前開菜刀將電線砍斷，共同竊取電
    纜線共計十五公斤，價值約新臺幣（下同）二萬元。嗣於同
    日晚上十時三十分許，在臺南縣新營市○○里○○○道路上
    ，為警查獲，並扣得上開竊得之電纜線十五公斤及菜刀一把
    。
三、案經臺南縣警察局新營分局報請臺灣臺南地方法院檢察署檢
    察官偵查起訴。
    理  由
一、本件係經被告甲○○、乙○○於本院為有罪之表示，而以簡
    式審判程序加以審理，依據刑事訴訟法第二百七十三條之二
    、同法第一百五十九條第二項之規定，不適用同法第一百五
    十九條第一項、第一百六十一條之二、第一百六十一條之三
    、第一百六十三條之一及第一百六十四條至第一百七十條所
    規定證據能力認定及調查方式之限制，合先敘明。
二、上揭犯罪事實，業據被告甲○○、乙○○於警詢、偵查及本
    院審理中迭承不諱，核與證人即被害人丙○○於警詢之證述
    相符，且有贓物認領保管單一紙及現場照片十二張在卷可稽
    ，復有被告二人持以行竊之菜刀一把扣案可證，堪認被告二
    人之自白與事實相符，其等犯行堪以認定，應依法論科。
三、按刑法第三百二十一條第一項第三款之攜帶兇器竊盜罪，係
    以行為人攜帶兇器竊盜為其加重條件，此所謂兇器，其種類
    並無限制，凡客觀上足對人之生命、身體、安全構成威脅，
    具有危險性之兇器均屬之，且祇須行竊時攜帶此種具有危險
    性之兇器為已足，並不以攜帶之初有行兇之意圖或有使用作
    竊盜工具為必要，亦不限於行為人自行攜帶至行竊現場者為
    限。查被告二人於行竊時所攜帶使用之菜刀一把，前端為金
    屬材質（見警詢卷第二十七頁），復可供人單手緊握持以對
    外攻擊，如用以施暴、脅迫、抵抗，依一般社會觀念，已足
    使人之生命、身體、安全受有危害，自堪認為兇器。是核被
    告二人所為，係犯刑法第三百二十一條第一項第三款之攜帶
    兇器竊盜罪。被告二人有犯意聯絡及行為之分擔，應依刑法
    第二十八條論以共同正犯。又被告甲○○有如事實欄所載之
    前案執行紀錄，有臺灣高等法院被告全國前案紀錄表在卷可
    徵，其於前案執行完畢五年內故意再犯有期徒刑以上之罪，
    為累犯，應依刑法第四十七條第一項之規定加重其刑。爰審
    酌被告二人均正值年壯，不思以正途獲取金錢，竟攜帶兇器
    行竊，對他人生命、身體安全危害非輕，惟其等竊得之財物
    價值非鉅，犯後均坦承犯行，態度尚佳，及被告甲○○有多
    次竊盜前科（於九十五年十一月三日，經本院判處有期徒刑
    三月確定。另於九十五年十一月二十八日，經台南地方法院
    檢察署檢察官以九十五年度營偵字第一三四八號提起公訴，
    現由本院另行審理中，此有該案之刑事判決、起訴書等在卷
    足參）等一切情狀，分別量處如主文所示之刑。另被告二人
    持以行竊之菜刀一把，係被告等拾獲為渠等所有案供本案犯
    罪所用之物，業據其等供承在卷，爰依刑法第三十八條第一
    項第二款之規定宣告沒收之。
三、至檢察官雖於起訴時請求對被告甲○○併行諭知強制工作之
    保安處分，惟按保安處分係針對受處分人將來之危險性所為
    之處置，以達教化、治療之目的，為刑罰之補充制度。我國
    現行刑法採刑罰與保安處分雙軌制，係在維持行為責任之刑
    罰原則下，為協助行為人再社會化之功能，以及改善行為人
    潛在之危險性格，期能達成根治犯罪原因、預防犯罪之特別
    目的。是保安處分中之強制工作，旨在對嚴重職業性犯罪及
    欠缺正確工作觀念或無正常工作因而犯罪者，強制其從事勞
    動，學習一技之長及正確之謀生觀念，使其日後重返社會，
    能適應社會生活。竊盜犯贓物犯保安處分條例第三條第一項
    規定，即係本於保安處分應受比例原則之規範，使保安處分
    之宣告，與行為人所為行為之嚴重性、行為人所表現之危險
    性及對於行為人未來行為之期待性相當之意旨而制定，而由
    法院視行為人之危險性格，決定應否令入勞動處所強制工作
    ，以達預防之目的（最高法院九十一年度臺上字第四六二五
    號刑事判決意旨參照）。且按刑法上之習慣犯，與累犯連續
    犯之性質有別，必須有具體之事實，足資證明行為人有犯罪
    之惡習及慣行，始有習慣犯規定之適用，並非一有累犯或連
    續犯之情形，即可認為有犯罪之習慣（最高法院五十四年度
    臺上字第三０四一號判決意旨參照）。查本案被告甲○○雖
    有前述累犯情形，並於七十八年間有一次竊盜前科，於九十
    五年間有二次竊盜前科，此有臺灣高等法院被告前案紀錄表
    附卷可參，然竊盜犯行之情節均非重大（見卷附相關判決、
    起訴書），及其行竊之時間及次數等情以觀，尚難認定其有
    犯罪之惡習及慣行，況本院綜觀全卷認被告上開犯行應量處
    有期徒刑十一月，其並未達公訴人請求依【竊盜犯贓物犯保
    安處分條例】諭知被告甲○○刑前強制工作之門檻（開條例
    規定應執行之刑達一年以上，方得適用，見該條例第二條第
    四款）揆諸前揭說明，本院認無對被告甲○○併予諭知強制
    工作之必要，附此敘明。
據上論斷，應依刑事訴訟法第二百七十三條之一第一項、第二百
九十九條第一項前段，刑法第二十八條、第三百二十一條第一項
第三款、第四十七條第一項、第三十八條第一項第二款，判決如
主文。
本案經檢察官丁○○庭執行職務。
中　　華　　民　　國　　96　　年　　2　　月　　8   　　日
　　　　　　　　　刑事第七庭  法　官　蔡奇秀
以上正本證明與原本無異。
如不服本判決，應於收受送達後10日內向本院提出上訴書狀（應
附繕本）。
　　　　　　　　　　　　　　　書記官  黃瓊蘭
中　　華　　民　　國　　96　　年　　2 　　月　　9 　　日
附錄本案論罪科刑法條：
中華民國刑法第321條第1條第3款
犯竊盜罪而有左列情形之一者，處 6 月以上、 5 年以下有期徒
刑：
三  攜帶兇器而犯之者。
